臺灣高等法院臺中分院刑事裁定　
110年度抗字第957號

抗 告 人  
即受刑人    張閔淵


上列抗告人因聲請撤銷緩刑案件，不服臺灣臺中地方法院中華民
國110年6月7日裁定（110年度撤緩字第94號）提起抗告，本院裁
定如下：
    主  文
抗告駁回。
    理  由
一、抗告意旨略以：抗告人即受刑人甲○○（下稱抗告人）絕非不
    知悔改、毫無悔意，過去因一時精神失慮所犯之過錯，一次
    官司，抗告人被騙新臺幣10萬、罰金3萬、律師費4萬，共17
    萬，抗告人必會徹底醒悟。官司所耗的時間、金錢，抗告人
    已深深痛悟，爰請求撤銷原裁定，更為適當之裁定等語。
二、按「受緩刑之宣告而有下列情形之一，足認原宣告之緩刑難
    收其預期效果，而有執行刑罰之必要者，得撤銷其宣告：……
    二、緩刑期內因故意犯他罪，而在緩刑期內受6月以下有期
    徒刑、拘役或罰金之宣告確定者。」刑法第75條之1第1項第
    2款定有明文。而緩刑宣告是否得撤銷，除須符合刑法第75
    條之1第1項各款之要件外，本條並採裁量撤銷主義，賦予法
    院撤銷與否之權限，特於第1項規定實質要件為「足認原宣
    告之緩刑難收其預期效果，而有執行刑罰之必要」，供作審
    認之標準。亦即於上揭「得」撤銷緩刑之情形，法官應依職
    權本於合目的性之裁量，妥適審酌被告所犯前後數罪間，關
    於法益侵害之性質、再犯之原因、違反法規範之情節是否重
    大、被告主觀犯意所顯現之惡性及其反社會性等情，是否已
    使前案原為促使惡性輕微之被告或偶發犯、初犯改過自新而
    宣告之緩刑，已難收其預期之效果，而確有執行刑罰之必要
    ，始得為之。
三、經查：抗告人於民國108年11月22日犯竊盜案件，經臺灣新
    北地方法院於109年3月11日以109年度審簡字第147號判決判
    處有期徒刑4月，如易科罰金，以新臺幣1,000元折算1日。
    緩刑2年，並於109年5月27日確定（即本案），惟其於緩刑
    期內之109年10月2日復犯竊盜案件，經臺灣臺中地方法院於
    110年3月17日以110年度易字第282號判決判處拘役30日，如
    易科罰金，以1,000元折算1日確定等情，有上開判決書及臺
    灣高等法院被告前案紀錄表在卷可稽。堪認抗告人於本案受
    緩刑宣告後，確有「緩刑期內因故意犯他罪，而在緩刑期內
    受6月以下有期徒刑、拘役或罰金之宣告確定者」之情事。
    又抗告人於108年11月22日、109年10月2日短短不到1年即先
    後犯侵入住宅竊盜未遂罪、成年人故意對少年犯竊盜未遂罪
    ，本案抗告人佯稱是屋主請鎖匠開鎖，侵入他人住處，著手
    搜尋、物色屋內財物欲竊取之際，適為於房間內之被害人發
    現報警，始未竊得財物，後案則是趁在臺中市立圖書館豐原
    分館3樓自修室念書之少年外出離開用餐之際，徒手拿取少
    年所有置於座位上之背包，著手翻找搜尋財物，惟未發現任
    何財物而未遂，二案之罪質及犯罪類型相同、均屬侵害他人
    財產法益之犯罪，且抗告人於本案受緩刑宣告後，本當知所
    警惕，謹言慎行，避免再度犯罪，詎其竟於短時間內再犯
　　竊盜案，足見法治觀念淡薄，尚非惡性輕微之偶發犯或初犯
    ，亦難認原宣告之緩刑得收其預期效果，自有執行刑罰之必
    要，原審因而裁定撤銷其緩刑宣告，核無違誤或不當。抗告
    意旨空言指摘原裁定銷撤緩刑宣告不當，並無理由，應予駁
    回。
據上論斷，應依刑事訴訟法第412條，裁定如主文。　　　　　
中　　華　　民　　國　　110 　年　　8 　　月　　18　　日
           刑事第六庭    審判長法　官  唐  光  義
　　　　　　　　　　　  　　   法　官  許  冰  芬
 　　　　　 　　　　　　　　　 法　官  鍾  貴  堯                          
以上正本證明與原本無異。     
不得再抗告。

                               書記官  何  佳  錡

中　　華　　民　　國　　110 　年　　8 　　月　　18　　日